【裁判字號】    95,訴,671
【裁判日期】    950622
【裁判案由】    違反毒品危害防制條例
【裁判全文】
臺灣臺南地方法院刑事判決               95年度訴字第671號
公  訴  人  臺灣臺南地方法院檢察署檢察官
被      告  乙○○
上列被告因違反毒品危害防制條例案件，經檢察官提起公訴（95
年度營毒偵字第40號），被告就被訴事實為有罪之陳述，本院裁
定進行簡式審判程序，判決如下：
    主  文
乙○○連續施用第一級毒品，累犯，處有期徒刑拾月，扣案之摻
有第一級毒品海洛因成分煙捲壹支（淨重零點捌肆公克）、第一
級毒品海洛因玖包（合計淨重拾陸點零玖公克）沒收銷燬之、第
一級毒品海洛因外包裝袋玖個（總重貳點柒壹公克）、吸管貳支
、電子磅秤壹台均沒收；又施用第二級毒品，累犯，處有期徒刑
捌月。扣案之第二級毒品安非他命肆包（共重貳拾柒公克）沒收
銷燬之、第二級毒品安非他命外包裝袋肆個、玻璃球壹個均沒收
。應執行有期徒刑壹年肆月，扣案之摻有第一級毒品海洛因成分
煙捲壹支（淨重零點捌肆公克）、第一級毒品海洛因玖包（合計
淨重拾陸點零玖公克）、第二級毒品安非他命肆包（共重貳拾柒
公克）沒收銷燬之、第一級毒品海洛因外包裝袋玖個（總重貳點
柒壹公克）、吸管貳支、電子磅秤壹台、第二級毒品安非他命外
包裝袋肆個、玻璃球壹個均沒收。
    事  實
一、乙○○曾於民國90年間因違反毒品危害防制條例案件，經本
    院判處有期徒刑7月確定，甫於92年9月7日執行完畢。另因
    施用毒品案件，經本院裁定送強制戒治1年，於90年12月22
    日執行完畢並於翌日出所。詎乙○○於五年內復基於吸食第
    一、二級毒品之概括犯意，自93年6月間起至95年1月19 日
    止，連續在台南市○○路附近、台南縣學甲鎮○○○路78
    號其租屋處等地，以將第一級毒品海洛因（以下簡稱海洛因
    ）摻入香菸內吸用之方式施用海洛因多次，及將第二級毒品
    安非他命（以下簡稱安非他命）置於玻璃球內加熱汽化後吸
    用之方式施用安非他命多次。嗣於95年1月19日上午9時20分
    許，在台南縣學甲鎮○○○路78號住處為警查獲，並扣得海
    洛因9小包合計淨重16.09公克（空包裝總重2.71公克）、摻
    海洛因煙捲1支（淨重0.84公克）、安非他命4小包（共重27
    公克），及乙○○所有供施用毒品所用之玻璃球1個、吸管2
    支、電子磅秤1台。
二、案經臺南縣警察局移請臺灣臺南地方法院檢察署檢察官偵查
    起訴。
    理  由
一、上開事實，業據被告乙○○坦承不諱，其為警查獲時所採集
    之尿液經送驗結果亦呈安非他命及海洛因人體代謝物嗎啡陽
    反應，有長榮大學95年1月23日確認報告一紙在卷可憑，並
    有海洛因9小包合計淨重16.09公克（空包裝總重2.71公克）
    、摻海洛因煙捲1支（淨重0.84公克）、安非他命4小包（共
    重27公克）、玻璃球1個、吸管2支、電子磅秤1台扣案可資
    佐證、法務部調查局調科壹字第200006179號鑑定通知書一
    紙附卷可稽。被告前開自白應與事實相符而可採信。
        另被告前因施用毒品案件，經本院裁定送強制戒治1年
    ，於90年12月22日執行完畢並於翌日出所等情，亦有卷附臺
    灣高等法院被告全國前案紀錄表各一件在卷可查。本案事證
    明確，被告犯行堪以認定，應予依法論科。
二、核被告施用海洛因、安非他命所為，分別係犯毒品危害防制
    條例第十條第一項施用第一級毒品罪及同條第二項施用第二
    級毒品罪。其施用毒品時持有海洛因及安非他命分行為，應
    為高度之施用毒品犯行所吸收，不另論罪。被告連續施用海
    洛因、安非他命之犯行，時間緊接，所犯各係構成要件相同
    之罪名，均顯係基於概括犯意反覆為之，應依連續犯規定論
    以一罪，並各加重其刑。又被告所犯上開二罪，罪名互異、
    犯意各別，應分論併罰。再被告曾於90年間因違反毒品危害
    防制條例案件，經本院判處有期徒刑7月確定，甫於92年9月
    7日執行完畢，有臺灣高等法院被告全國前案紀錄表一件在
    卷可按。被告於五年之內再犯前開有期徒刑以上刑之罪，為
    累犯，應依刑法第四十七條之規定各遞加重其刑。爰審酌被
    告前有施用毒品前科犯行，不思戒絕，竟再為本件施用毒品
    犯行、施用毒品係屬自戕行為，所生危害非大，暨被告犯罪
    之動機、目的、手段等一切情狀，量處如主文所示之刑，並
    定應執行刑示懲。
三、扣案之摻有海洛因成分煙捲1支（淨重0.84公克，其香菸已
    與海洛因結合而難以析離）、海洛因9包（合計淨重16.09公
    克）、安非他命4包（共重27公克）係查獲之毒品，應依毒
    品危害防制條例第十八條第一項前段規定沒收銷燬之；海洛
    因外包裝袋9個（總重2.71公克）、安非他命外包裝袋4個、
    玻璃球1個、吸管2支、電子磅秤1台係被所有，供施用毒品
    所用之物，業據被告供明在卷，爰依刑法第38條第1項第2款
    規定宣告沒收。至於扣案之空夾鍊袋5包、行動電話4支被告
    供稱並非其施用毒品所用之物，亦無證據足資證明係被告所
    有供施用毒品用之物，爰均不為沒收之宣告附此敘明。
四、據上論斷，應依刑事訴訟法第273條之1、第299條第1項前段
    、毒品危害防制條例第10條第1項、第2項、第18條第1項前
    段，刑法第11條、第47條、第56條、第38條第1項第2款、第
    51條第5款，判決如主文。
本案經檢察官甲○○到庭執行職務。
中    華    民    國    95    年    6     月    22    日
                    刑事第二庭法  官  鄭  文  祺
以上正本證明與原本無異。
如不服本判決，應於收受送達後10日內向本院提出上訴書狀（應
附繕本）。
                              書記官  楊  宗  哲
中    華    民    國    95    年    6     月    22    日
附錄論罪科刑法條：
毒品危害防制條例第十條
  施用第一級毒品者，處六月以上五年以下有期徒刑。
  施用第二級毒品者，處三年以下有期徒刑。


司法院資訊處製作；財團法人民間司法改革基金會備份。
